臺灣屏東地方法院刑事判決　　　　　 95年度易字第453號
公　訴　人　臺灣屏東地方法院檢察署檢察官
被　　　告　甲○○
　　　　　　　　　　（另案臺灣屏東監獄竹田分監執行中）
上列被告因竊盜案件，經檢察官提起公訴（95年度偵字第2046號
），本院判決如下：
    主      文
甲○○竊盜，處有期徒刑捌月。
    事      實
一、甲○○基於意圖為自己不法所有之竊盜犯意，於民國95年3
    月20日晚間10時許，至坐落屏東縣新埤鄉○○村○○路口旁
    之土地公廟內，下手竊取該廟負責人林鳳英所有，放置香案
    上供祭祀使用之金屬製大、小香爐各1 個、爐架1 個及燭台
    2 只，得手後並持往廟旁牆角敲打清理，嗣雖因適在附近納
    涼並目擊全程之乙○○上前質問而驚覺，即由不知情之友人
    李佳原駕駛機車搭載離去，然仍為乙○○會同據報趕來之警
    員圍捕查獲，並在其留置上開現場牆角之袋子內起出上開金
    屬製大、小香爐各1 個、爐架1 個（起訴書漏載）、燭台2
    只，及不詳來源之香爐2 個。
二、案經屏東縣警察局潮州分局報告臺灣屏東地方法院檢察署檢
    察官偵查起訴。
    理      由
一、按被告以外之人（含證人、鑑定人、告訴人、被害人、共同
    被告等）於審判外之陳述雖不符刑事訴訟法第159 條之1 至
    之4 等4 條之規定，而經當事人於審判程序同意作為證據，
    法院審酌該言詞陳述或書面陳述作成時之情況，認為適當者
    ，亦得為證據，刑事訴訟法第159 條之5 第1 項定有明文。
    其立法意旨在於傳聞證據未經當事人以反對詰問而予核實，
    原則上先加排除，惟若當事人已放棄反對詰問權，於審判程
    序中表明同意該等傳聞證據可作為證據；基於尊重當事人對
    傳聞證據之處分權，及證據資料愈豐富，愈有助於真實發見
    之理念，且強化言詞辯論功能，使訴訟程序得以順暢進行，
    上開傳聞證據亦均具有證據能力。證人林鳳英、乙○○於警
    詢中之陳述，據被告甲○○於本院審理時明示不爭執其證據
    能力，本院審酌該等言詞係證人於案件甫發生後，旋即在承
    辦警員日常辦公處所之警局，即完全由警方強勢公權力掌握
    、支配之場所內所為，完成後並由證人核閱全文，確認與真
    意無違而簽名，其虛偽、謬誤之可能性甚低等情況，認為該
    警詢中所為之陳述有證據能力。
二、訊據被告甲○○雖矢口否認有前揭竊盜犯行，並於本院審理
    時辯稱：伊當時係與已經忘記其姓名之友人互載至現場拿毒
    品，雖該友人曾進入廟內，然伊均在外面，不知其在內做何
    事云云。惟查，被告甲○○前揭時地進入廟內竊取香爐並持
    往廟外牆角敲打清理香灰之事實，適為正在附近納涼之乙○
    ○全程目擊，業據證人乙○○於本院審理時到庭接受交互詰
    問並結證綦詳，並有現場及失物照片6 幀在卷可稽，該等金
    屬製大、小香爐各1 個、爐架1 個及燭台2 只，確為該廟供
    祭祀使用之物，亦經證人林鳳英於警詢中、證人乙○○於偵
    查中指認明確。衡情，被告甲○○前揭時地係與不知情之李
    佳原共乘機車離開現場不遠即遭圍捕查獲，於本院審理時卻
    辯稱係與某一已經忘記姓名，無從查證之友人前往現場，當
    時並僅有該友人曾進入廟內云云，所辯多與事理不符，無從
    置信，而證人乙○○與被告甲○○素不相識，遑論仇隙，證
    言復已經具結以擔保其真實性，應無誣攀之理，所言自堪採
    信，是被告甲○○前揭竊盜犯行，堪予認定。本件被告犯罪
    事證已臻明確，應依法論科。
三、核被告甲○○所為，係犯刑法第320 條第1 項普通竊盜罪。
    該罪法定刑關於罰金之規定，依94年2 月2 日修正公布，並
    於被告行為後自95年7 月1 日起施行之刑法第33條第5 款規
    定：「罰金：新臺幣1,000 元以上，以百元計算之。」較諸
    修正前刑法第33條第5 款為「罰金：1 元以上。」之規定，
    並未較有利於被告，依刑法第2 條第1 項前段規定，就法定
    刑關於罰金部分之適用，應依行為時之法律即修正前刑法第
    33條第5 款之規定。爰審酌被告甲○○之年齡、品行、智識
    能力、犯罪手段、犯罪所得財物之價值、對於法益所生侵害
    之程度，其為69年7 月7 日出生、受國中畢業教育程度、業
    工之人，有警詢年籍資料在卷可參，為本件犯罪時年25歲，
    於前揭犯罪經查獲後，復另犯違反毒品危害防制條例及竊盜
    案件，依序經本院95年度訴字第980 號判處有期徒刑8 月、
    95年度易字第659 號判處有期徒刑7 月，已先後確定，並已
    於95年12月26日入監執行。又考量其前揭於深夜至無人看守
    小廟竊盜香爐之手段，對於社會安寧秩序危害之程度，犯罪
    所得財物價值雖有限，然其為求取財，尚且無懼神靈，冒瀆
    民間信仰忌諱，利用寺廟夜間管理疏懈機會，竊取祭祀器具
    ，無忌於一般心靈禮教規範之反社會意識，主觀惡性顯甚於
    一般竊盜犯罪，無所不已，及其犯罪至今，尚無任何事證可
    認有何悔悟之犯後態度等一切情狀，量處如主文所示之刑，
    以資儆懲。
據上論斷，依刑事訴訟法第299 條第1 項前段，刑法第2 條第1
項、第320 條第1 項，罰金罰鍰提高標準條例第1 條前段，判決
如主文。
中　　華　　民　　國　　96　　年　　2 　　月　　6 　　日
                刑事第二庭  審判長法　官　羅森德
                                  法　官　蘇碧珠
                                  法　官　陳松檀
以上正本證明與原本無異。
如不服本判決應於收受本判決送達後十日內向本院提出上訴書狀
，其未敘述上訴理由者，並得於提起上訴後十日內向本院補提理
由書狀（均須按他造當事人之人數附繕本）「切勿逕送上級法院
」
中　　華　　民　　國　　96　　年　　2 　　月　　6 　　日
　                                書記官  林祥玉
附錄本判決論罪科刑法條全文
刑法第320條第1項：
意圖為自己或第三人不法之所有，而竊取他人之動產者，為竊盜
罪，處五年以下有期徒刑、拘役或五百元以下罰金。
